【裁判字號】    98,訴,296
【裁判日期】    980828
【裁判案由】    偽造有價證券等
【裁判全文】
臺灣雲林地方法院刑事判決               98年度訴字第296號
公  訴  人  臺灣雲林地方法院檢察署檢察官
被      告  戊○○
指定辯護人  本院公設辯護人許俊雄
上列被告因偽造有價證券等案件，經檢察官提起公訴（97年度調
偵字第415 號），本院判決如下：
    主  文
戊○○無罪。
    理  由
一、公訴意旨略以：被告戊○○與告訴人乙○○前共同租用址設
    南投市○○里○○○街35號建物充當個人公司之辦公室。於
    民國96年3 月至4 月間，乙○○之公司結束營業，乙○○駕
    駛其所有車號7L-9732 號自小客車前去上址載運私人物品時
    ，被告即以外出購物為由，向乙○○借用該車。被告於使用
    該車輛時，發現乙○○所有彰化商業銀行臺中分行（下稱彰
    銀臺中分行）所核發之支票簿及印鑑章均置於該車之置物箱
    內，竟基於為自己不法所有之意圖，徒手竊取上開支票簿及
    印鑑章。得手後，被告即基於偽造有價證券之犯意，於不詳
    時間、地點，在上開支票簿內所有如附表編號至所示支
    票號碼之發票人欄位，盜蓋「乙○○」印文各1 枚，且填載
    如附表編號至所示應記載事項，而偽造如附表編號至
    所示乙○○發票、付款人為彰銀臺中分行之支票3 紙。後
    因該本支票簿內之空白支票已經用罄，被告復基於行使偽造
    私文書之犯意，未經乙○○之許可，於96年4 月26日某時，
    在彰銀臺中分行內，以上開竊取自乙○○之印鑑章，盜蓋乙○○印文1 枚於訂附在上開支票簿內之支票領取證上，而以
    乙○○名義持向彰銀臺中分行申請新的空白支票簿，並在支
    票領用簽收簿上盜蓋乙○○印文1 枚。嗣被告復基於偽造有
    價證券之犯意，於不詳時間、地點，盜蓋乙○○之印鑑章於
    如附表編號至所示支票號碼之發票人欄位，並在各該支
    票上填載如附表編號至所示應記載事項，而偽造如附表
    編號至所示乙○○發票、付款人為彰銀臺中分行之支票
    43 張 。因認被告涉犯刑法第320 條第1 項竊盜罪嫌、第
    216 條、第21 0條之行使偽造私文書罪嫌、第201 條第1 項
    之偽造有價證券罪嫌及第339 條第1 項之詐欺取財罪嫌。
二、按犯罪事實應依證據認定之，無證據不得認定犯罪事實；另
    不能證明被告犯罪者，應諭知無罪之判決，刑事訴訟法第15
    4 條第2 項、第301 條分別定有明文。又刑事訴訟法第161
    條第1 項規定：檢察官就被告犯罪事實，應負舉證責任，並
    指出證明之方法。因此，檢察官對於起訴之犯罪事實，應負
    提出證據及說服之實質舉證責任。倘其所提出之證據，不足
    為被告有罪之積極證明，或其指出證明之方法，無從說服法
    院以形成被告有罪之心證，基於無罪推定之原則，自應為被
    告無罪判決之諭知（最高法院92年臺上字第128 號判例意旨
    參照）。另刑法上所謂偽造有價證券或私文書，以無權製作
    之人冒用他人名義製作為要件，如果行為人基於本人之授權
    ，或其他原因有權製作者，則與無權之偽造行為不同。而授
    權行為之方式，不論以書面或口頭，明示或默示均屬之（最
    高法院53年臺上字第1810號判例、86年度臺上字第319 號判
    決及95年度臺上字第5276號判決意旨可參）。
三、檢察官之舉證：
  (一)被告之供述筆錄（見臺灣南投地方法院檢察署97年度偵字第
    3342 號 卷第4 頁至第5 頁；臺灣雲林地方法院檢察署97年
    度偵字第4772號卷第6 頁；臺灣雲林地方法院檢察署97年度
    調偵字第415 號卷【下稱偵卷】第17頁至第19頁）。
  (二)乙○○之指訴筆錄（見臺灣南投地方法院檢察署97年度偵字
    第33 42 號卷第6 頁至第8 頁；偵卷第16頁至第18頁）。
  (三)彰銀臺中分行97年12月18日彰臺中字第0973152 號函暨函附
    之乙○○支票存款－領用票據明細查詢、支票領用簽收簿、
    支票存款－事故票／退票明細查詢資料（見偵卷第9 頁至第
    13頁）。
  (四)彰銀臺中分行98年1 月10日彰臺中字第0973275 號函所附乙○○甲存帳戶歷史交易明細資料乙份（見偵卷第23頁至第24
    頁）。
  (五)臺灣票據交換所臺中分所98年4 月3 日臺票中字第980227號
    函及所附退票明細暨退票理由單乙份（見本院卷第19至28頁
    ）。
  (六)彰銀臺中分行98年4 月7 日彰臺中字第0980848 號函及所附
    提示兌現支票影本暨各筆存款之交易銀行資料乙份（見本院
    卷第30至52頁）。
  (七)彰化銀行溪湖分行98年4 月8 日彰溪字第0980898 號函及所
    附傳票影本乙份（見本院卷第53至54頁）。
  (八)彰化銀行斗六分行98年4 月10日彰斗六字第098413號函及所
    附存款傳票（見本院卷第55頁至第65頁）。
  (九)玉山銀行斗六分行98年4 月14日玉山斗六字第0980414003號
    函及所附轉帳匯款資料（見本院卷第68至70頁）。
  (十)雲林縣莿桐鄉農會98年4 月17日雲縣莿農信字第0980273 號
    函及所附匯款單影本（見本院卷第71至72頁）。
四、被告及辯護人之辯解：
    被告固坦承曾與乙○○共同租用前述南投辦公室，且持乙○○所有之支票本（包含請領新的支票簿）及印鑑章，以乙○○名義對外開立如附表編號至所示乙○○為發票人、彰
    銀臺中分行為付款人之支票對外行使（部分作為借款之擔保
    ），其中有部分不獲兌現等事實，惟堅決否認有竊盜、行使
    偽造私文書或偽造有價證券等犯行，辯稱：乙○○自南投之
    辦公室搬出時，把辦公桌椅留下來給伊使用，伊自辦公桌抽
    屜內發現乙○○的支票本及印鑑章後打電話給乙○○要求其
    讓伊使用該支票，當下乙○○沒有作任何表示，以伊與乙○○的交情，伊以為乙○○沒有拒絕就代表有同意，後來伊以
    乙○○之名義開第1 張支票的時候，臺中營業所的甲○○小
    姐有通知乙○○，乙○○有打電話給伊，叫伊趕快去存錢，
    不然會跳票，這件事情伊的堂弟丁○○也知道等語。辯護人
    則辯以：被告對外使用乙○○之支票，距乙○○向警方報案
    之時間已有1 年，這段期間內被告與乙○○也常有聯絡，若
    乙○○沒有同意或授權被告使用其支票，何以這段期間內都
    沒有處理，令人起疑。又被告若確實偽造各該支票，應該也
    不會在支票背面背書，讓自己之犯行很容易被追查，更不可
    能還主動匯款到乙○○之支票帳戶內等語。
五、本院之判斷：
  (一)證據能力方面：
  1.本案乙○○以告訴人身分製作之警詢筆錄（見臺灣南投地方
    法院檢察署97年度偵字第3342號卷第4 頁至第5頁） ，屬傳
    聞證據，被告及辯護人均不同意作為證據使用（見本院卷第
    95頁）。本院認乙○○已於審判中到庭以證人身分作證，且
    經交互詰問程序請其就警詢中之陳述內容正確性逐一證述詳
    盡，是其警詢陳述已可由審判筆錄加以替代，無再予調查之
    必要，故該警詢筆錄證據能力之有無，無庸再予審究。
  2.又按被告以外之人於偵查中向檢察官所為陳述，除顯有不可
    信之情況者外，得為證據，刑事訴訟法第159 條之1 第2 項
    定有明文。蓋偵查中對被告以外之人所為之偵查筆錄，性質
    上雖屬傳聞證據，惟刑事訴訟法規定檢察官代表國家偵查犯
    罪、實施公訴，依法其有訊問被告、證人及鑑定人之權，證
    人、鑑定人並須具結，而實務運作時，檢察官偵查中向被告
    以外之人所取得之陳述，原則上均能遵守法律規定，不致違
    法取供，其可信度極高，職是，被告以外之人前於偵查中已
    具結而為證述，除反對該項供述得具有證據能力之一方，已
    釋明「顯有不可信之情況」之理由外，不宜遽指該證人於偵
    查中之陳述不具證據能力。乙○○在檢察官面前製作之偵訊
    筆錄（見偵卷第16頁至第18頁），係檢察官令其以證人身分
    具結後所為之證述，有證人結文1 紙在卷足徵（見偵卷第20
    頁），被告及辯護人未釋明上開證人之證言有何顯不可信之
    情況，依前說明，乙○○之偵訊筆錄得作為本案證據使用。
  3.再按被告以外之人於審判外之陳述，雖不符刑事訴訟法第15
    9 條之1 至之4 等4 條規定，而經當事人於審判程序同意作
    為證據，法院審酌該陳述作成時之情況，認為適當者，亦得
    作為證據，刑事訴訟法第159 條之5 第1 項同有規定。本判
    決後開所引用之各該被告以外之人於審判外之陳述（包括言
    詞及書面陳述），除乙○○在檢察官面前之偵訊筆錄外，原
    則上均不得作為證據使用，惟被告及辯護人雖知上開證據資
    料為傳聞證據，但於本院審理程序中均表示同意作為證據使
    用（見本院卷第95頁），本院審酌上開證據製作時之情況，
    並無違法不當之情事，認為以之作為證據應屬適當，揆諸前
    開規定，應認該等供述證據例外具有證據能力。
  (二)證明力方面（被訴竊盜、行使偽造私文書及偽造有價證券部
    分
    ）：
  1.被告於96年3 月至4 月間某日，取得乙○○所有支票存款帳
    戶（帳號：0000－00－00000000號）之印鑑章與空白支票本
    後，即將該印鑑章蓋用於空白支票本之發票人欄位內，並填
    具票面金額、發票日等絕對必要記載事項後，開立如附表編
    號至所示以乙○○為發票人、彰銀臺中分行為付款人之
    支票3 紙，並持以對外行使。其後，被告因先前取得之上開
    支票本已用磬，即於96年4 月26日，至彰銀臺中分行，以前
    述乙○○之印鑑章，蓋用於訂附在上開支票簿內之支票領取
    證上，而以乙○○名義持向彰銀臺中分行申請新的空白支票
    簿1 本（支票號碼：CM－0000000000至0000000000），並在
    支票領用簽收簿上蓋用乙○○印文1 枚。嗣被告另以相同之
    方式，開立如附表編號至所示以乙○○為發票人、彰銀
    臺中分行為付款人之支票對外使用，用途多半為周轉。以上
    各節，為被告所自承（見臺灣南投地方法院檢察署97年度偵
    字第3342號卷第4 頁至第5 頁；臺灣雲林地方法院檢察署97
    年度偵字第4772號卷第6 頁；偵卷第17頁至第19頁；本院卷
    第81頁至第85頁、第91頁反面），復有檢察官所主張前述三
    (三)至(十)之各該函文與所附乙○○支票存款－領用票據明細查
    詢、支票領用簽收簿、支票存款－事故票／退票明細查詢資
    料及甲存帳戶歷史交易明細資料乙份等在卷可稽，堪信為真
    實。
  2.檢察官認被告涉有前述犯嫌，無非以乙○○之指證為其主要
    論據。經查，支票乃係發票人簽發一定之金額，委託金融業
    者於見票時，無條件支付與受款人或執票人之票據，票據法
    第4 條第1 項定有明文。依上開規定可知，支票性質上係流
    通證券、金錢證券、支付證券，故以支票為支付工具者，於
    交付支票時，發生與給付金錢相同之效力，具有相當之重要
    性。即支票發票人應依支票文義擔保支票之支付，而金融業
    者於見票時，即應依委任契約約定支付票面金額予受款人或
    執票人。故一般有使用票據之人均有妥為保管支票簿、印鑑
    章並防止他人任意使用之認識，且該等物品如落入不明人士
    手中，極易使自己無端背負票據債務，導致信用受損，是若
    支票簿連同印鑑章有遭竊情事，均會即時報警處理（空白支
    票非屬票據法上之票據，無從依票據法和民事訴訟法等規定
    向金融機構辦理掛失止付或踐行公示催告程序），此為吾人
    於生活上所易體察之常識。乙○○為37歲之成年人（見本院
    卷第113 頁反面），智識正常，且其因工作之故，於生活上
    均有使用其父親之名義對外開立支票使用之習慣，業據乙○○到庭以證人身分證述明確（見本院卷第116 頁），故其對
    上情理當知之甚詳，此觀乙○○在偵查中證稱其自南投之辦
    公室搬離之時，均將「重要的東西」（包括本案之支票本與
    印鑑章）放置於車內等語（見偵卷第18頁）亦可明瞭。雖其
    自偵查中至審判中均否認授權或同意被告使用其支票之事實
    ，並指證被告有竊取其支票本及印鑑章之行為（見偵卷第16
    頁；本院卷第118 頁反面、第126 頁）。惟其在檢察官面前
    作證時證稱：在96年4 月15日左右，被告將我放置在7L-973
    2 號車輛內的支票及印章竊走，當時我母親生病住院後來往
    生，該段期間我一直沒有時間報警，後來有人持支票要求我
    兌現，我才去報警（見偵卷第16頁至第17頁）。其接續在審
    判中證稱：我是在97年5 月6 日去警局報案的，當時是別人
    拿支票要求我兌現，他說是被告開的票，我也認得被告的字
    跡，我才發現是被告開的，之後我才去報案，在此之前我忙
    著照顧母親，我母親在96年6 月往生後，我忙著找工作，一
    忙就忘記了（見本院卷第118 頁至第119 頁、第123 頁至第
    123 頁反面、第167 頁反面至第168 頁）。由其上開證詞可
    知，乙○○所指被告竊取其支票本與印鑑章，係出於臆測，
    並未親眼目睹。又乙○○自發覺支票本和印鑑章遭他人竊取
    ，至其前往警局報案之時，已逾年餘。其中之緣由，乙○○
    將之歸咎於母親之病情及事忙，但縱令其母親病情不佳，不
    幸於96年6 月身故，但其在母親身故後，衡情仍可撥冗報警
    處理此事，豈能以「我很忙」、「太忙忘記了」等語搪塞？
    更遑論此攸關個人信用與債務！又若其確實無暇他顧，何以
    其在他人持支票要求兌現之後，卻又可抽空報警究辦？再者
    ，支票為無因證券，任何人（不限於被告）於取得其支票本
    或印鑑章後均可以其名義開票使用，其既證稱支票本及印鑑
    章係遭「竊取」，而非「遺失」，果若屬實，竊取該支票本
    及印鑑章之行為人有使用該支票本之「動機」，乙○○對此
    亦難諉稱不知，在其可預見將可能身攬票據債務之情形下，
    其竟仍對於支票本連同印鑑章遭竊乙事均消極不為處理，放
    任他人以其名義對外開票使用，其證詞顯然不合常情，難信
    為真。況其後又改口證稱：有人拿支票到我家裡，直到那時
    候我才知道印章及支票不見了（見本院卷第117 頁、第127
    頁反面）。前後證詞不一，益徵其可信度有疑。則被告辯稱
    ：我從南投辦公室桌子抽屜內拿到乙○○的支票本及印鑑章
    ，乙○○有同意我使用等語，相較於乙○○之前述證詞，似
    非全然不可採信。
  3.另據證人即當時被告任職英泉公司之出納甲○○到庭證稱：
    乙○○在英泉公司還沒有倒閉之前曾經在英泉公司擔任過主
    任職，被告則是英泉公司的協理，我記憶中在96年間接到彰
    銀臺中分行打電話來通知我說乙○○的甲存帳戶存款不足，
    需要存錢進去，次數好像有1 、2 次，支票面額好像都是新
    臺幣（下同）5 萬元，銀行通知我之後，我馬上打電話通知
    乙○○，要他去處理，後來我在公司內遇到乙○○，我就問
    他甲存帳戶怎麼沒有去存錢，乙○○告訴我那不是他開的票
    ，我就問那是誰開的，他用懷疑的口氣告訴我可能是被告開
    的，我就叫他趕快去處理（見本院卷第132 頁至第140 頁）
    。證人即被告之堂弟即乙○○之友人丁○○則於審判中證稱
    ：我有替被告拿過1 張支票去向朋友李茂榮借錢（票貼），
    那張支票之發票人是乙○○，票面金額是6 萬元，支票是被
    告直接拿給我的，都已經開好了，我拿給李茂榮借錢，之後
    通知乙○○說我有拿他開的1 張支票去換票（應係票貼之誤
    ）；在李茂榮提示之後，銀行通知乙○○說甲存帳戶內沒有
    錢，然後不知道是乙○○還是李茂榮告訴我這件事（支票被
    退票或是跳票），詳細對話內容與時間我都不太記得了，但
    我有跟乙○○講說支票是被告拿給我的（見本院卷第152 頁
    至第164 頁）。甲○○之前述證詞，已經乙○○於審判中證
    實無誤（見本院卷第138 頁反面至第139 頁）。而丁○○所
    證「其打電話告知乙○○有使用乙○○之支票及之後乙○○
    有與其電話聯繫，對其表示支票跳票」等節，雖為乙○○所
    否認（見本院卷第166 頁）。惟乙○○另證稱：是李茂榮的
    會計打電話給我，說丁○○有去他那裡貼現1 張6 萬元的支
    票，到期了，要我去繳錢，我說我不知道，是丁○○拿去貼
    現的，要他們自己去處理，我先打電話與丁○○知會，說你
    有拿1 張票去貼現？之後電話就掛了，時間差不多是在96年
    間，我那時候不確定支票確實是被告在使用（見本院卷第16
    6 頁）。由上可知，乙○○於接獲甲○○對其告知前述彰銀
    臺中分行甲存帳戶存款不足，軋入之支票可能跳票之時，已
    知確有「他人」使用其支票之事實，且已懷疑該人極可能是
    被告，至其得知被告之堂弟丁○○持其為發票人之支票貼現
    時，更可確定被告即為開立支票之人。又丁○○所證乙○○
    於95年至97年間常至被告在斗六開立之公司下棋、泡茶、聊
    天乙節，乙○○並未否認（見本院卷第153 頁反面、第159
    頁至第159 頁反面）。則若乙○○對被告是否有使用其名義
    開立支票乙節有疑，大可於見面時親自向被告求證，其捨此
    不為，已悖常情。其次，乙○○於接獲李茂榮致電上情後，
    旋與丁○○通話（雖就何人打電話給何人說明支票跳票乙節
    ，乙○○與丁○○各執一詞，但渠等因此事有彼此電話聯繫
    之事實，應無可置疑），但其對於究係何人使用其名義對外
    發票之事竟未置一詞，反而要求丁○○「他們」自己去處理
    ，旋結束通話，依理推斷，若非其對於支票實際發票人為被
    告已了然於胸，何以可能如此？是在乙○○已知被告以其名
    義對外開立支票之情況下，竟未出面阻止，則其授權或同意
    被告使用其支票本與印鑑章發票使用，自屬合理之懷疑，否
    則何以辯護人詰問乙○○在該支票陸續跳票後，其有無打電
    話通知被告，要被告補錢進去之時，其未直接就「有」或「
    沒有」做出回應，反以「不記得了」回答？（見本院卷第12
    3 頁）。再者，丁○○持往票貼之票額為6 萬元，發票時間
    係在96年間，該張支票係被告所開立，最終未獲兌現等情，
    已經敘明在前，經與附表編號至所示面額之支票核對，
    堪信渠等所稱該支票，即為附表編號或兩者其一，即被
    告使用乙○○名義再請領新的支票本後對外發票使用的支票
    之一，依此，乙○○同意或允諾被告以其名義申領新的支票
    本對外使用之可能性，亦顯然不能排除。此外，被告與乙○○前有同事情誼，在英泉公司結束營業後，兩人又共同租用
    址設南投市○○里○○○街35號建物，私底下也常有接觸（
    一起泡茶、聊天、下棋），可見被告與乙○○交情匪淺，在
    被告需要開票使用，而乙○○恰巧結束南投之工作，返家照
    顧母親，對支票無使用需求之當下，乙○○應允將其支票本
    、印鑑章提供被告作為營業周轉之用，亦屬合理之推斷。乙○○事發後為解免發票人責任，誣指被告犯罪，亦不無可能
    。凡此，益徵被告所辯應非無據。
  4.再觀之卷附乙○○甲存帳戶歷史交易明細紀錄、已提示兌現
    支票影本暨各筆存款之交易銀行資料與各該存匯款單據（見
    偵卷第23頁至第24頁；本院卷第30頁至第65頁、第68頁至第
    72頁）可知，被告開立如附表編號至之支票中，票額均
    在20萬元以下（如附表編號、、、），其中部分經
    被告或委託友人存款入乙○○之前述帳戶後，有如期兌現，
    且被告尚在部分支票上背書擔保，凡此均與一般有合法使用
    支票權限之人持支票小額週轉之態樣相符。若乙○○確未授
    權或同意被告使用，且被告明知其為無權使用，其為避免刑
    事與票據責任，自可開立更大面額之支票，持往當鋪或錢莊
    貼現，並待屆期後逕行跳票，更不必在支票背面背書以解執
    票人之追索，如此豈不對被告更加有利（即享有票據利益卻
    不需負擔票據責任）？在在可證乙○○所指被告前述犯嫌，
    證明力不高。
六、綜上所陳，本院依檢察官所提出之證據方法為調查後，尚不
    能獲得有罪之確信，檢察官所指被告竊盜、行使偽造私文書
    及偽造有價證券之犯嫌，是否為真，仍有合理懷疑存在。被
    告辯稱其從南投辦公室桌子抽屜內拿到乙○○的支票本及印
    鑑章，乙○○有同意其使用等語，難認係飾卸之詞。檢察官
    既然不能證明起訴書所載之被告犯行為真，核諸前揭法條及
    最高法院裁判要旨，自應為被告無罪之諭知。
七、檢察官於起訴書「證據並所犯法條」欄內另認被告持附表編
    號至所示支票向真實姓名不詳之人借款，另構成詐欺取
    財罪嫌（見本院卷第7 頁）。惟查：
  (一)行使偽造之有價證券以使人交付財物，本即含有詐欺之性質
    ，如果所交付之財物，即係該證券本身之價值，其詐欺取財
    仍屬行使偽造有價證券之行為，不另論以詐欺取財罪；但如
    行使該偽造之有價證券，係供擔保或作為新債清償而借款，
    則其借款之行為，已屬行使偽造有價證券行為以外之另一行
    為，始應再論以詐欺取財罪，並依牽連犯關係，從一重處斷
    （最高法院90年度臺上字第5416號判決意旨參照）。依上可
    知，持偽造有價證券向他人借款以行使，在刑法廢除牽連犯
    之規定（刑法業於94年2 月2 日修正公布，並於95年7 月1
    日施行）後，將行使偽造有價證券與詐欺取財視為各別獨立
    之行為予以評價，而無裁判上一罪之關係，應數罪併罰之。
  (二)檢察官雖認被告另涉詐欺取財罪嫌，然其並未於起訴書「犯
    罪事實」欄內敘明被告於何時、地持偽造之支票持向何人借
    款，使其陷於錯誤因而交付財物等事實（見本院卷第6 頁至
    第6 頁反面），堪信該部分非起訴效力所及，此觀公訴檢察
    官到庭稱：並沒有起訴這部分（指詐欺取財）等語可明（見
    本院卷第113 頁反面）。該詐欺取財之部分既未經起訴，且
    該部分與本案起訴之部分也不具裁判上一罪之關係，自非起
    訴效力所及，本院無從併予審究，特予說明。
八、依刑事訴訟法第301條第1項，判決如主文。
本案經檢察官丙○○到庭執行職務。
中    華    民    國    98    年    8     月    28    日
                  刑事第五庭   審判長法  官 侯 廷 昌
                                     法  官 曾 鴻 文
                                     法  官 王 紹 銘
以上正本證明與原本無異。
如不服本判決，應於收受本判決後10日內向本院提出上訴書狀，
並應敘述具體理由。如未敘述上訴理由者，應於上訴期間屆滿後
20 日 內向本院補提理由書狀（均須按他造當事人之人數附繕本
）「切勿逕送上級法院」。
                                     書記官 洪 秀 虹
中    華    民    國    98    年    8     月    28    日
【附表：被告開立之支票一覽表】
┌──┬───────┬───────┬──────┬───┐
│編號│支  票  號  碼│ 發   票   日 │金額(新臺幣)│備  註│
├──┼───────┼───────┼──────┼───┤
│  │ 0000000      │ 96年4月28日  │   60,000元 │      │
├──┼───────┼───────┼──────┼───┤
│  │ 0000000      │ 96年5月1日   │   60,000元 │      │
├──┼───────┼───────┼──────┼───┤
│  │ 0000000      │ 96年6月25日  │   99,850元 │未兌現│
│    │（起訴書誤載為│              │            │      │
│    │「0000000」） │              │            │      │
├──┼───────┼───────┼──────┼───┤
│  │ CM0000000    │ 96年6月5日   │   60,000元 │      │
├──┼───────┼───────┼──────┼───┤
│  │ CM0000000    │ 96年6月10日  │   22,900元 │未兌現│
├──┼───────┼───────┼──────┼───┤
│  │ CM0000000    │ 96年8月10日  │   22,900元 │未兌現│
├──┼───────┼───────┼──────┼───┤
│  │ CM0000000    │ 96年6月10日  │    6,189元 │未兌現│
├──┼───────┼───────┼──────┼───┤
│  │ CM0000000    │ 96年7月31日  │  200,000元 │未兌現│
├──┼───────┼───────┼──────┼───┤
│  │ CM0000000    │ 96年5月29日  │  200,000元 │      │
├──┼───────┼───────┼──────┼───┤
│  │ CM0000000    │ 96年6月23日  │   40,000元 │未兌現│
├──┼───────┼───────┼──────┼───┤
│  │ CM0000000    │ 96年5月30日  │   22,000元 │      │
├──┼───────┼───────┼──────┼───┤
│  │ CM0000000    │ 96年5月30日  │  200,000元 │      │
├──┼───────┼───────┼──────┼───┤
│  │ CM0000000    │ 96年5月15日  │  100,000元 │      │
├──┼───────┼───────┼──────┼───┤
│  │ CM0000000    │ 96年6月1日   │   60,000元 │      │
├──┼───────┼───────┼──────┼───┤
│  │ CM0000000    │ 96年6月3日   │   60,000元 │      │
├──┼───────┼───────┼──────┼───┤
│  │ CM0000000    │ 96年5月14日  │   50,000元 │      │
├──┼───────┼───────┼──────┼───┤
│  │ CM0000000    │ 96年6月10日  │   85,000元 │未兌現│
├──┼───────┼───────┼──────┼───┤
│  │ CM0000000    │ 96年6月7日   │   50,000元 │未兌現│
├──┼───────┼───────┼──────┼───┤
│  │ CM0000000    │ 96年6月10日  │   50,000元 │未兌現│
├──┼───────┼───────┼──────┼───┤
│  │ CM0000000    │ 96年6月15日  │  100,000元 │未兌現│
├──┼───────┼───────┼──────┼───┤
│  │ CM0000000    │ 96年6月3日   │   15,000元 │      │
├──┼───────┼───────┼──────┼───┤
│  │ CM0000000    │ 96年6月30日  │   50,000元 │未兌現│
├──┼───────┼───────┼──────┼───┤
│  │ CM0000000    │ 96年6月20日  │   50,000元 │未兌現│
├──┼───────┼───────┼──────┼───┤
│  │ CM0000000    │ 96年6月30日  │  150,000元 │未兌現│
├──┼───────┼───────┼──────┼───┤
│  │ CM0000000    │ 96年6月14日  │   9,0000元 │未兌現│
├──┼───────┼───────┼──────┼───┤
│  │ CM0000000    │ 96年6月7日   │  100,000元 │未兌現│
├──┼───────┼───────┼──────┼───┤
│  │ CM0000000    │ 96年5月18日  │   20,000元 │      │
├──┼───────┼───────┼──────┼───┤
│  │ CM0000000    │ 96年5月16日  │   11,000元 │      │
├──┼───────┼───────┼──────┼───┤
│  │ CM0000000    │ 96年5月17日  │   60,000元 │      │
├──┼───────┼───────┼──────┼───┤
│  │ CM0000000    │ 96年5月17日  │  130,000元 │未兌現│
├──┼───────┼───────┼──────┼───┤
│  │ CM0000000    │ 96年6月21日  │  100,000元 │未兌現│
├──┼───────┼───────┼──────┼───┤
│  │ CM0000000    │ 96年6月22日  │   60,000元 │      │
├──┼───────┼───────┼──────┼───┤
│  │ CM0000000    │ 96年5月30日  │   50,000元 │      │
├──┼───────┼───────┼──────┼───┤
│  │ CM0000000    │ 96年6月20日  │   20,000元 │未兌現│
├──┼───────┼───────┼──────┼───┤
│  │ CM0000000    │ 96年6月1日   │   60,000元 │      │
├──┼───────┼───────┼──────┼───┤
│  │ CM0000000    │ 96年6月25日  │    5,000元 │未兌現│
├──┼───────┼───────┼──────┼───┤
│  │ CM0000000    │ 96年6月15日  │  100,000元 │未兌現│
├──┼───────┼───────┼──────┼───┤
│  │ CM0000000    │ 96年5月31日  │   50,000元 │未兌現│
├──┼───────┼───────┼──────┼───┤
│  │ CM0000000    │ 96年6月29日  │   60,000元 │未兌現│
├──┼───────┼───────┼──────┼───┤
│  │ CM0000000    │ 96年6月25日  │  100,000元 │未兌現│
├──┼───────┼───────┼──────┼───┤
│  │ CM0000000    │ 96年6月30日  │  100,000元 │未兌現│
├──┼───────┼───────┼──────┼───┤
│  │ CM0000000    │ 96年7月1日   │   60,000元 │未兌現│
├──┼───────┼───────┼──────┼───┤
│  │ CM0000000    │ 96年6月18日  │   65,000元 │未兌現│
├──┼───────┼───────┼──────┼───┤
│  │ CM0000000    │ 96年6月13日  │   94,000元 │未兌現│
├──┼───────┼───────┼──────┼───┤
│  │ CM0000000    │ 96年7月2日   │   80,000元 │未兌現│
├──┼───────┼───────┼──────┼───┤
│  │ CM0000000    │ 96年6月20日  │  100,000元 │未兌現│
└──┴───────┴───────┴──────┴───┘


司法院資訊處製作；財團法人民間司法改革基金會備份。
